# 上市公司非同一控制下企业合并，发行权益性证券的公允价值如何确定？

提问人：worlddajun 时间：2016-05-03 20:30:33
A股上市公司非同一控制下发行股份购买资产（重大资产重组），申请发行股票 1 亿股，发行价格为7.3元/股（为当时的 20 日均价），上交证监会审核并得到批复，到实施的时候，股价已经涨到了 14 块，我们现在正准备验资，计入长期股权投资的成本如何确定？
或：确定的资本公积股本溢价是多少？目前市场上的案例有两种处理方式：较多的一种是 1 亿X7.3(1亿进入股本，6.3亿进入资本公积股本溢价），还有一种以交割日的股票市价考虑大宗交易和限售因素等进行评估估值。我们该如何采用何种方式确定所发行权益性证券的公允价值？

回答人：chenyiwei
根据证监会公告[2011]41号：“非同一控制下企业合并中，作为购买方的上市公司以发行本公司股票作为合并对价的，一般情况下，企业合并成本应以上市公司股票在购买日的公开市场价格为基础计算确定。在董事会就企业合并事项的决议公告日到购买日之间时间间隔较长，且在此期间公司股票价格出现较大幅度波动的情况下，如果作为合并对价发行的股票同时附有一定限售期和限售条件的，可以采用适当的估值技术确定公司发行股票的价值，并据此计算企业合并成本。在极特殊的情况下，如果上市公司能够证明被购买方的公允价值可以更为可靠地确定，也可以以被购买方在购买日的公允价值为基础计算确定企业合并成本。”因此，你说的后一种方法是比较合理的。但在实际操作中，考虑大宗交易和限售因素对购买日市价进行调整后，因为限售期有 3 年，有时也会有较大的折扣率，可能与名义发行价无重大差异。